# 库存股冲减

提问人：Ryan_q 时间：2022-09-28 10:58:29
@chenyiwei，陈版主
某合伙企业投资某IPO公司，投资方式以实际控制人转让老股方式取得10%，投资协议约定发行人存在回购义务，问：
发行人主体仅有实收资本 100 万元，回购义务为投资款 1000 万
借：库存股 1000
贷：其他应付款 1000
上述该处理似乎是否正确？
未来在存在回购义务时，实收资本与库存股之间的差额冲资本公积？资本公积不足冲留存收益？
借其他应付款 1000 贷：银行存款 1000 借实收资本 10 贷库存股 1000
望陈版主指导！

回答人：chenyiwei
发行人能否因自身承担回购义务，而将股东转让给新投资人的股份列作“库存股”，主要取决于该新投资人在回购权有效期间内，是否享有完整的股东权利，包括分红权、资本增值权、表决权等。如果享有完整的股东权利，回售权只是在未能实现IPO等业绩对赌条款未实现时保障投资人利益和退出的保护性条款，则不建议作为库存股列示，而是借记“资本公积——资本溢价或股本溢价”。
后续回购义务存续期间，需按约定的利率（回购收益率）计提确认利息支出：借：财务费用——利息支出，贷：其他应付款。
后续实际发生回购义务时：借：其他应付款（含本金、利息），贷：银行存款。同时根据减资金额：借：实收资本，贷：资本公积——资本溢价或股本溢价。

提问人：Ryan_q 时间：2022-09-30 14:24:57
@chenyiwei，陈版主，感谢回复，补充下疑问：
1 、对于计入库存股还是资本公积出处是？
2 、借记“资本公积——资本溢价或股本溢价”，此时发行人无资本公积负数也没事？

回答人：chenyiwei
1 、参照解释 7 号第五条对限制性股票确认库存股，就是因为限制性股票在解锁前股东权利受限。由此推断，如果享有完整股东权利，则不确认库存股，而是借记资本公积。 2 、此时资本公积可以出现负数。